【裁判字號】    91,訴,1957
【裁判日期】    920102
【裁判案由】    毒品危害防制條例
【裁判全文】
臺灣板橋地方法院刑事判決                        九十一年度訴字第一九五七號
    公  訴  人  臺灣板橋地方法院檢察署檢察官
    被      告  甲○○  男  二.
右列被告因毒品危害防制條例案件，經檢察官提起公訴（九十一年度毒偵字第二五九
一號），本院判決如左：
    主  文
甲○○施用第一級毒品，處有期徒刑陸月，如易科罰金，以參佰元折算壹日。扣案之
海洛因殘渣袋壹個沒收銷燬、注射針筒壹支、注射用橡皮帶壹條均沒收。
被訴施用第二級毒品部分無罪。
    事  實
一、甲○○前因施用第二級毒品安非他命案件，經依台灣桃園地方法院八十九年度毒
    聲字第一一五一號裁定送觀察、勒戒後，認無繼續施用毒品之傾向，業經台灣桃
    園地方法院檢察署檢察官於民國八十九年四月二十日，以八十九年度毒偵字第四
    七六號不起訴處分確定。詎仍不知悔改，於九十一年五月十九日，在桃園市巨蛋
    體育場附近廁所內，以注射針筒一支及橡皮帶一條，施用第一級毒品海洛因，為
    警於九十一年七月二十五日凌晨零時，在台北縣鶯歌鎮「長虹加油站」查獲，並
    扣得第一級毒品海洛因殘渣一個，及甲○○所有供施用毒品之器具針筒一支及注
    射用橡皮帶一條，經依本院九十一年度毒聲字第二三七八號裁定送觀察、勒戒後
    ，認有繼續施用毒品之傾向。
二、案經台北縣政府警察局三峽分局報請台灣橋地方法院檢察署檢察官偵查起訴。
    理  由
一、右揭犯罪事實業經被告甲○○於警訊及偵審中自白不諱，並有第一級毒品海洛因
    殘渣袋一個，及施用毒品之器具針筒一支及橡皮袋一條扣案可資佐證，被告於查
    獲時經採尿送驗結果，呈海洛因陽性反應，此有台灣檢驗科技股份有限公司濫用
    藥物尿液檢驗報告一紙及法務部調查局鑑驗通知書一紙附卷可稽。被告前因施用
    毒品案件，經法院觀察勒戒結果，認無繼續施用毒品，而由檢察官為不起訴處分
    ，後因本件施用毒品，再經觀察勒戒結果，認為有繼續施品傾向，此有台灣台北
    看守所附設勒戒處所九十一年八月八日函送之有無繼續施用毒品傾向證明書、台
    灣桃園地方法院檢察署八十九年度毒偵字第四七六號不起訴處分書一件及台灣板
    橋地方法院檢察署刑案資料查註紀錄表一件附卷可稽，本件事證明確，被告犯行
    堪予認定。
二、核被告甲○○施用第一級毒品海洛因之所為，係犯毒品危害防制條例第十條第一
    項之施用第一級毒品罪。被告施用毒品前後，非法持有第一級毒品海洛因之低度
    行為，應為施用之高度行為所吸收，不另論罪。爰審酌被告經檢察官不起訴處分
    確定，再犯本件之罪，其施用第一級毒品海洛因，易戕害自己之身心，並對社會
    造成重大危害、其犯罪之動機、目的、手段、智識程度、所生之危害及犯罪後坦
    承之態度等一切情狀，量處如主文所示之刑，並諭知易科罰金之折算標準，以示
    懲儆。扣案之海洛因殘渣袋一個（海洛因量微無法析離）係屬毒品，應依同條例
    第十八條第一項前段規定宣告沒收並諭知銷燬；另扣案之注射針筒一支及橡皮帶
    一條，係施用毒品之器具，且為被告所有，應依刑法第三十八條第一項第二款規
    定宣告沒收。
三、公訴意旨另以：被告甲○○於九十一年七月二十六日上午十時三十分許，在台灣
    台北看守所採尿前回溯九十六小時之某時，在不詳地點，施用第二級毒品安非他
    命，為警於九十一年七月二十五日凌晨零時，在台北縣鶯歌鎮「長虹加油站」查
    獲，因認被告甲○○此部份之所為，另涉有毒品危害防制條例第十條第二項之施
    用第二級毒品嫌。公訴人認被告甲○○涉有此部份犯行，係以台灣台北看守所出
    具之尿液檢驗報告一紙為其主要論據。訊據被告甲○○堅決否認此部份犯行，辯
    稱其並未施用第二級毒品安非他命。經查，被告甲○○於九十一年七月二十五日
    為警查獲時所採之尿液，經台灣檢驗科技股份有限公司檢驗及法務部調查局覆驗
    結果，均僅有海洛因之陽性反應，並無安非他命之陽性反應，而被告於九十一年
    七月二十五日於台灣台北看守所之驗尿，係以三合一簡易試劑檢驗，此有台灣台
    北看守所收容人毒品尿液檢驗報告表一紙附卷可稽，自以台灣檢驗科技公司及法
    務部調查局之檢驗，以氣相層析質譜儀法確認檢驗為精確。此外，復查無其他積
    極證據，足資證明被告確有施用第二級毒品安非他命，自應為被告此部份無罪之
    諭知。
據上論斷，應依刑事訴訟法第二百九十九條第一項前段、第三百零一條第一項，毒品
危害防制條例第二十條第三項前段、第十條第一項、第十八條第一項前段，刑法第十
一條前段、第四十一條第一項、第三十八條第一項第二款，判決如主文。
本案經檢察官李海龍到庭執行職務
中      華      民      國    九十二    年      一      月      二      日
                                  臺灣板橋地方法院刑事第一庭
                                       法  官    胡  堅  勤
右正本證明與原本無異。
如不服本判決，應於判決送達後十日內，向本院提出上訴狀。
           書記官    劉  文  美
中      華      民      國    九十二    年      一      月      二      日
附錄本案所犯法條全文
毒品危害防制條例第十條
施用第一級毒品者，處六月以上五年以下有期徒刑。
施用第二級毒品者，處三年以下有期徒刑。


司法院資訊處製作；財團法人民間司法改革基金會備份。
